臺灣雲林地方法院民事簡易判決
                                    109年度港簡字第232號
原      告  陳泰華  
被      告  遠信國際資融股份有限公司


法定代理人  沈文斌  
訴訟代理人  許嘉欽  
上列當事人間債務人異議之訴事件，本院於民國110 年1 月28 
日言詞辯論終結，判決如下：
    主  文
原告之訴駁回。
訴訟費用新臺幣壹仟參佰參拾元由原告負擔。
    事實及理由
壹、原告起訴主張：
　　原告前於民國103年2月24日與訴外人吳智美共同簽發本票1
    紙、金額為新臺幣（下同）7萬1,700元，被告以到期日後提
    示尚有本金5萬3,775及利息未獲清償為由，基於票據關係，
    於103年間向臺灣新北地方法院（下稱新北地院）聲請本票
    裁定，經新北地院於103年9月12日核發103年度司票第4698
    號本票裁定（下稱系爭本票裁定），命原告與吳智美連帶給
    付本金5萬3,775元及自103年6月11日起計算之利息並確定在
    案。嗣被告復以系爭本票裁定為執行名義，聲請鈞院對原告
    之財產為強制執行，經鈞院核發103年度司執字第32793號債
    權憑證（下稱系爭債權憑證）。又被告於109年11月17日持
    系爭債憑證向鈞院聲請強制執行，經鈞院以109年度司執字
    第38859號給付票款強制執行案件（系爭執行事件）受理在
    案，於109年11月24日核發扣押命令，命中華郵政股份有限
    公司水林郵局於本金5萬3,775元及自103年6月11日起至清償
    日止按年息百分之20計算之利息應予扣押（下稱系爭扣押命
    令），該郵局於109年12月1日回覆鈞院已依扣押命令全數扣
    押存款計12萬4,528元。惟查，被告未收到任何催繳通知，
    而且利息太高，應減免利息。為此，依強制執行法第14條第
    2 項之規定，提起本件訴訟等語，並聲明：系爭執行事件之
    強制執行程序應予撤銷。
貳、被告則以：不同意減免利息，且亦有通知原告繳納欠款之催
    收紀錄為證等語資為抗辯，並聲明：原告之訴駁回。
參、本件經本院協同兩造協議簡化爭點，兩造不爭執及爭執事項
    如下（見本院卷第39、40頁）：
一、不爭執事項：
  ㈠執行卷中本票為原告所簽立，原告積欠被告本金5萬3,775元
    。
  ㈡103年6月11日起之利息原告尚未給付。
  ㈢約定利率依照本票之記明為20％
二、爭執事項：原告主張應該減免利息的請求，被告主張不用。
肆、本院之判斷：
一、經查，原告前於103年2月24日與訴外人吳智美共同簽發本票
    ，嗣被告向新北地院聲請本票裁定，經新北地院核發系爭本
    票裁定，被告並以系爭本票裁定為執行名義，聲請本院對原
    告之財產為強制執行，經本院核發系爭債權憑證；又被告於
    109年11月17日持系爭債憑證向本院聲請強制執行，經本院
    以系爭執行事件受理在案，於109年11月24日核發系爭扣押
    命令，中華郵政股份有限公司水林郵局於109年12月1日回覆
    本院已依系爭扣押命令全數扣押存款計12萬4,528元（內含
    手續費250元）；原告至今積欠被告本金5萬3,775元，且原
    告自103年6月11日起算之利息尚未給付予被告等情，業經本
    院調取本院109 年度司執字第38859號執行卷宗核閱無訛，
    並有系爭債權憑證、本票等件附卷可參（見本院卷第47-51
    頁），且為兩造所不爭執，自堪信為真實。原告雖以未收到
    催繳通知等情抗辯，然依被告之催收紀錄及法院之債權憑證
    可知，被告曾有多次催繳記錄，於轉列為催收款後仍尚有多
    次催繳紀錄，並於103、107年間向法院聲請強制執行，原告
    上開抗辯，已不可信，況且原告有無收到催繳通知，實與原
    告是否應該還款無關，縱使原告未經催繳，也不影響原告依
    約本應負之清償責任，是其此部分抗辯，自非可採。原告另
    辯稱應減免利息，惟兩造所約定之利息尚未逾民法第205條
    所定最高利率之限制，再觀諸原告、訴外人吳智美所簽發交
    付予被告之本票（見本院卷第51頁），其上之載明：「利息
    自到期日起按年息百分之二十計付」等語，上開事實為原告
    發票時即應明知，原告自始知悉利息之約定內容及計付方式
    ，因此，被告以週年利率百分之20請求原告計付利息，亦非
    原告不可預見之成本，是被告於原告未按期還款時，請求原
    告應加給按上開利率計算之遲延利息，於法自屬有據。原告
    請求減免利息，既未獲被告同意，則其依法自仍負有給付此
    部分遲延利息之義務，是原告此之所辯，亦無可採。
二、綜上所述，原告執前詞提起本件異議之訴，請求系爭執行事
    件對原告所為之強制執行程序應予撤銷，並無理由，不應准
    許。
三、因本案事證已臻明確，兩造其餘主張、陳述及所提之證據暨
    攻擊防禦方法，經本院審酌後，認與本案判斷結果無影響，
    均毋庸再予一一審酌，附此敘明。
四、訴訟費用負擔之依據：民事訴訟法第78條。
中　　華　　民　　國　　110 　年　　2 　　月　　25　　日
                      北港簡易庭  法  官  簡廷恩
以上正本係照原本作成。
如不服本判決，應於送達後20日內，向本院提出上訴狀並表明上
訴理由，如於本判決宣示後送達前提起上訴者，應於判決送達後
20日內補提上訴理由書（須附繕本）。
中　　華　　民　　國　 110  　年　　2 　　月　  25　　日
                                  書記官　伍幸怡